---
title: "Arbeiten mit Quarto und R"
format:
  html:
    embed-resources: true
editor: visual
editor_options: 
  chunk_output_type: console
---

## R-Pakete laden & Daten importieren

Wir importieren Daten mit Paketen, die Zugang zu Datensätzen und Analysewerkzeugen bieten. Dies ist eine Möglichkeit, Daten zu importieren.

```{r}
library(ggplot2)
library(dplyr)
library(gapminder)
```

## Daten erkunden

Der erste Schritt beim Arbeiten mit neuen, unbekannten Daten ist es, sie zu erkunden und die Variablen kennenzulernen.

```{r}
head(gapminder)
tail(gapminder)
str(gapminder)
```

## Daten transformieren - Eingrenzen

Wir ändern das Format der Daten, um sie für die Analyse vorzubereiten.

-   Tastaturkürzel für den Pipe-Operator: Ctrl / Cmd + Shift + M
-   Tastaturkürzel für Zuweisungsoperator: Alt + -

```{r}
gapminder_2007 <- gapminder |>
  filter(year == 2007)
```

## Daten visualisieren

Wir erkunden weiter mit Visualisierungen oder bereiten unsere Analyse mit Visualisierungen vor.

```{r}
ggplot(data = gapminder_2007,
       mapping = aes(x = continent,
                     y = lifeExp)) +
  geom_boxplot()
```

## Daten kommunizieren

Schließlich kommunizieren wir, indem wir die Datei rendern und sie dann mit anderen teilen.

-   Das Dokument in das HTML-Format umwandeln (Render) und eventuelle Fehler beheben
