---
title: "Daten visualisieren mit ggplot2"
format:
  html:
    embed-resources: true
editor: visual
editor_options: 
  chunk_output_type: console
---

## R-Pakete laden & Daten importieren

```{r}
library(ggplot2)
library(ggthemes)
library(ggridges)
library(palmerpenguins)
```

## Daten erkunden

```{r}
head(penguins)
str(penguins)
```

## Daten visualisieren mit ggplot2

### Funktionen und Argumente

-   Funktionen: `ggplot()`, `aes()`, `geom_point()`
-   Argumente: data, mapping, color

```{r}
ggplot(data = penguins,
       mapping = aes(x = flipper_length_mm, 
                     y = body_mass_g)) +
  geom_point()
```

### Variablen visuellen Eigenschaften zuordnen (EN: aesthetic mapping). 

-   Optionen: x, y, color, shape, size, alpha

```{r}
ggplot(data = penguins,
       mapping = aes(x = flipper_length_mm, 
                     y = body_mass_g, 
                     color = species,
                     shape = species)) +
  geom_point()
```

### Visuelle Eigenschaften verändern

```{r}
ggplot(data = penguins,
       mapping = aes(x = flipper_length_mm, 
                     y = body_mass_g, 
                     color = species,
                     shape = species)) +
  geom_point(size = 5, alpha = 0.7)
```

### Farbskala anpassen

```{r}
ggplot(data = penguins,
       mapping = aes(x = flipper_length_mm, 
                     y = body_mass_g, 
                     color = species,
                     shape = species)) +
  geom_point(size = 5, alpha = 0.7) +
  scale_color_colorblind() 

```

```{r}

ggplot(data = penguins,
       mapping = aes(x = flipper_length_mm, 
                     y = body_mass_g, 
                     color = species,
                     shape = species)) +
  geom_point(size = 5, alpha = 0.7) +
  scale_color_manual(values = c("red", "blue", "green")) 

```

### Facetten 

Tastaturkürzel für die Tilde (\~):

-   CH-Tastatur Windows/Mac: Alt/Option + -

```{r}
ggplot(data = penguins,
       mapping = aes(x = flipper_length_mm,
                     y = body_mass_g)) +
  geom_point() +
  facet_grid(species ~ island)
```

```{r}
ggplot(data = penguins,
       mapping = aes(x = flipper_length_mm,
                     y = body_mass_g)) +
  geom_point() +
  facet_wrap(~species)
```

### Themes

Einige Codes in diesem Abschnitt sind bereits vorbereitet, wir werden weitere Codes zusammen hinzufügen.

```{r}

ggplot(data = penguins,
       mapping = aes(x = flipper_length_mm, 
                     y = body_mass_g, 
                     color = species,
                     shape = species)) +
  geom_point(size = 5, alpha = 0.7) +
  scale_color_colorblind() +
  theme_minimal()

```

## Visualisierung von Verteilungen

### Kategorische Variablen

```{r}
ggplot(data = penguins,
       mapping = aes(x = species)) +
  geom_bar()
```

```{r}
ggplot(data = penguins,
       mapping = aes(x = species,
                     fill = island)) +
  geom_bar()
```

### Numerische kontinuierliche Variablen

Der Code in diesem Abschnitt ist bereits vorbereitet, wir werden die Code-Blöcke gemeinsam durchgehen.

```{r}
ggplot(data = penguins,
       mapping = aes(x = body_mass_g)) +
  geom_histogram()
```

```{r}
ggplot(data = penguins,
       mapping = aes(x = body_mass_g,
                     fill = species)) +
  geom_histogram()
```

```{r}
ggplot(data = penguins,
       mapping = aes(x = body_mass_g,
                     fill = species)) +
  geom_density()
```

```{r}
ggplot(data = penguins,
       mapping = aes(x = body_mass_g,
                     y = species,
                     fill = species)) +
  geom_density_ridges()
```

## Daten kommunizieren

-   Das Dokument in das HTML-Format umwandeln (Render) und eventuelle Fehler beheben.
